【裁判字號】    97,易,1433
【裁判日期】    971008
【裁判案由】    竊盜
【裁判全文】
臺灣臺南地方法院刑事判決              97年度易字第1433號
公  訴  人  臺灣臺南地方法院檢察署檢察官
被      告  辛○○
上列被告因竊盜案件，經檢察官提起公訴（97年度營偵字第1260
號），被告於本院準備程序中就被訴事實為有罪之陳述，經本院
裁定適用簡式審判程序，判決如下：
    主  文
辛○○攜帶兇器竊盜，累犯，處有期徒刑拾月，扣案鐵剪貳支、
鐵條肆支、膠帶壹個、手套壹副及工具袋壹個均沒收之。
    事實及理由
一、本件犯罪事實：辛○○前因違反毒品危害防制條例案件，分
    別經本院93年3月18日93年度訴字第176號、93年9月30日93
    年度訴字第941號判決各判處有期徒刑1年、1年3月確定，上
    開案件嗣並經合併定應執行有期徒刑2年2月確定，甫於95年
    9月9日縮刑假釋期滿執行完畢。詎其仍意圖為自己不法之所
    有，基於竊盜之接續犯意，攜帶裝有客觀上足供兇器使用之
    鐵剪2支、鐵條4支等物之工具袋，於97年7月15日晚間10時
    許，騎乘車牌號碼HN9-972號重機車，前往臺南縣將軍鄉○○村○○段地號旁產業道路，接續於同日晚間10時許起至11
    時許止，依附表編號1至6之順序，使用上開鐵條插入電線桿
    洞，攀爬至臺灣電力公司設置於如附表所示地點之電線桿，
    持上開鐵剪剪斷台電電線桿上所設置及其相連接之戊○○、
    丁○○、甲○○、己○○、庚○○所有之電纜線，並撿拾綑
    綁，得手欲返家途中，於翌（16）日凌晨零時30分許，在臺
    南縣將軍鄉長榮村南19線與南27線路口因形跡可疑，經警在
    長榮村173號前緝獲，而悉上情，並扣得上揭遭竊之電纜線
    （業已發還被害人）與竊盜所用之鐵剪2支、鐵條4支、膠帶
    1 個、手套1副及工具袋1個。
二、上開犯罪事實之證據：
（一）被告於警詢、檢察官偵查中，及本院審理時之自白。
（二）證人丙○○、甲○○、己○○、丁○○、戊○○、庚○○
      之證言。
（三）卷附扣押書1紙、贓物認領保管單6紙、現場位置圖1紙、
      現場及扣案物品照片共40幀。
（四）扣案鐵剪2支、鐵條4支、膠帶1個、手套1副、工具袋1個
      及如附表所示之電纜線。
三、按所謂兇器，其種類並無限制，凡客觀上足對人之生命、身
    體、安全構成威脅，具有危險性之兇器均屬之，且祇須行竊
    時攜帶此種具有危險性之兇器為已足，並不以攜帶之初有行
    兇之意圖為必要，最高法院79年台上字第5253號判例意旨可
    資參照。被告所攜帶之鐵剪2支及鐵條4支均質地堅硬、銳利
    ，客觀上足對人之生命、身體及安全構成威脅，自屬兇器。
    核被告所為，係犯刑法第321條第1項第3款之攜帶兇器加重
    竊盜罪。被告於97年7月15日晚間10時至11時間所實施之竊
    盜犯行，係出於一個單一竊盜之意思決定，在同一地區○○
    道路旁，密切接近之時間內為之，各該竊盜行為之獨立性極
    為薄弱；且被竊取之電纜線雖分屬不同人所有，惟均與台電
    電纜線相連接，而電纜線為電力管道，客觀上可視為同屬電
    力公司之監督範圍，而屬接續犯之包括一罪。又被告有如犯
    罪事實欄所載之違反毒品危害防制條例前案紀錄，甫於95年
    9月9日縮刑假釋期滿而執行完畢，有臺灣高等法院被告前案
    紀錄表在卷可參，其於受有期徒刑執行完畢後5年內故意再
    犯本件有期徒刑以上之罪，為累犯，應依法加重其刑。爰審
    酌被告已有竊盜前科，素行不佳，且正值壯年，卻思不勞而
    獲，其犯罪動機、手段、目的、所生之危害，以及所竊財物
    均由被害人具領取回，犯後且坦承犯行等一切情狀，量處如
    主文所示之刑。至扣案之鐵剪2支、鐵條4支、膠帶1個、手
    套1副及工具袋1個，均為被告所有供其犯罪所用，業據被告
    供承在卷（見警卷2至3頁），爰依刑法第38條第1項第2款宣
    告沒收。
據上論斷，應依刑事訴訟法第273條之1第1項、第299條第1項前
段、第310條之2、第454條，刑法第321條第1項第3款、第47條第
1項、第38條第1項第2款，判決如主文。
本案經檢察官乙○○到庭執行職務
中    華    民    國    97    年    10    月    8     日
                  刑事第十二庭  法  官  魏玉英
以上正本證明與原本無異。
如不服本判決應於收受本判決後10日內向本院提出上訴書狀，並
應敘述具體理由。如未敘述上訴理由者，應於上訴期間屆滿後20
日內向本院補提理由書狀（均須按他造當事人之人數附繕本）「
切勿逕送上級法院」。
                                書記官  曾盈靜
中    華    民    國    97    年    10    月    9     日
附錄本案論罪科刑法條全文
中華民國刑法第321條
犯竊盜罪而有左列情形之一者，處6月以上、5年以下有期徒刑：
一  於夜間侵入住宅或有人居住之建築物、船艦或隱匿其內而犯
    之者。
二  毀越門扇、牆垣或其他安全設備而犯之者。
三  攜帶兇器而犯之者。
四  結夥三人以上而犯之者。
五  乘火災、水災或其他災害之際而犯之者。
六  在車站或埠頭而犯之者。
前項之未遂犯罰之。
附表：
┌──┬─────┬─────────┬────────┬───┐
│編號│ 竊取時間 │  竊取地點        │竊取物品(電纜線)│管理人│
├──┼─────┼─────────┼────────┼───┤
│    │97年7月15 │臺南縣將軍鄉○○段│1.長1050公分電纜│丙○○│
│ 1  │日晚間10時│學漚高幹139右3、左│  線共3條，重3公│      │
│    │至11時間  │12、右3上之電線   │  斤            │      │
│    │          │                  │2.長1760公分電纜│      │
│    │          │                  │  線共3條，重13 │      │
│    │          │                  │  公斤          │      │
│    │          │                  │3.長1300公分電纜│      │
│    │          │                  │  線共3條，重22 │      │
│    │          │                  │  公斤          │      │
│    │          │                  │(即警卷照片電線 │      │
│    │          │                  │ 贓物編號4、6、7│      │
│    │          │                  │ 號)            │      │
│    │          ├─────────┼────────┤      │
│    │          │忠興段335號電桿上 │長800公分電纜線 │      │
│    │          │之電線            │共3條，重2公斤  │      │
│    │          │                  │(即警卷照片電線 │      │
│    │          │                  │ 贓物編號5)     │      │
│    │          ├─────────┼────────┤      │
│    │          │忠興段374號電桿上 │長710公分電纜線 │      │
│    │          │之電線            │共3條，重2公斤  │      │
│    │          │                  │(即警卷照片電線 │      │
│    │          │                  │ 贓物編號6-1號) │      │
├──┼─────┼─────────┼────────┼───┤
│    │97年7月15 │忠興段335號上之電 │長450公分三芯電 │庚○○│
│ 2  │日晚間10時│線                │纜線共3條，重1公│      │
│    │至11時間  │                  │斤              │      │
│    │          │                  │(即警卷照片電線 │      │
│    │          │                  │ 贓物編號4-1號) │      │
├──┼─────┼─────────┼────────┼───┤
│    │97年7月15 │忠興段376號       │長515公分二芯電 │甲○○│
│ 3  │日晚間10時│                  │纜線1條、重2公斤│      │
│    │至11時間  │                  │(即警卷照片電線 │      │
│    │          │                  │ 贓物編號2號)   │      │
├──┼─────┼─────────┼────────┼───┤
│    │97年7月15 │忠興段375號       │長515公分二芯電 │己○○│
│ 4  │日晚間10時│                  │纜線1條、重2公斤│      │
│    │至11時間  │                  │(即警卷照片電線 │      │
│    │          │                  │ 贓物編號1號)   │      │
├──┼─────┼─────────┼────────┼───┤
│    │97年7月15 │忠興段373號       │長515公分二芯電 │丁○○│
│ 5  │日晚間10時│                  │纜線1條、重2公斤│      │
│    │至11時間  │                  │(即警卷照片電線 │      │
│    │          │                  │ 贓物編號3號)   │      │
├──┼─────┼─────────┼────────┼───┤
│    │97年7月15 │忠興段374號       │長470公分三芯電 │戊○○│
│ 6  │日晚間10時│                  │纜線共3條，重2公│      │
│    │至11時間  │                  │斤              │      │
│    │          │                  │(即警卷照片電線 │      │
│    │          │                  │ 贓物編號5-1號) │      │
└──┴─────┴─────────┴────────┴───┘


司法院資訊處製作；財團法人民間司法改革基金會備份。
